臺灣臺北地方法院刑事判決　　　　　　　100年度易字第124號
公　訴　人　臺灣臺北地方法院檢察署檢察官
被　　　告　陳宗興
上列被告因竊盜等案件，經檢察官提起公訴（99年度偵字第2801
6 號），因被告於本院審理中，就被訴事實為有罪之陳述，經本
院裁定改用簡式審判程序，判決如下：
    主  文
陳宗興犯攜帶凶器竊盜罪，處有期徒刑捌月。扣案之剪刀壹支沒
收。
    事  實
一、陳宗興前於民國98年間，因竊盜案件，經臺灣士林地方法院
    以98年度士簡字第676號判決判處有期徒刑3月，並宣告緩刑
    2 年確定，然於緩刑期間內，復因竊盜案件，經同法院以99
    年度士簡字第869號判決判處有期徒刑6月確定（於本案均不
    構成累犯）。詎其猶不知悔改，竟意圖為自己不法所有及公
    共危險之犯意，於99年12月28日（起訴書誤載為99年12月18
    日）上午11時10分許至12時20分許，持客觀上足以對人之生
    命、身體、安全構成威脅，具有危險性，且可供兇器使用之
    剪刀1 支，侵入「興安華城社區」第12棟（址設臺北市○○
    區○○街63號）及第14棟（址設臺北市中山區○○○路○段8
    8 巷28號）之樓梯間（無故侵入住宅罪部分未據告訴），將
    設置上址樓梯間之消防水箱內消防水管剪斷，以此方式損壞
    該消防設備（普通毀損罪部分未據告訴），並竊取前揭消防
    噴頭11個、消防快速接頭16個、消防轉接環10個（起訴書誤
    載為消防噴頭及消防快速接頭共16具、消防轉接環10只），
    致生危險於興安華城社區住戶之身體健康（起訴書贅載「生
    命」、漏載「健康」）。嗣經該社區總幹事陳政宗由監視錄
    影畫面發覺上情，旋於陳宗興離去該社區第14棟前上前攔阻
    ，並報警處理，據報到場之員警經陳宗興同意搜索後，當場
    自其隨身背包內取出前開消防噴頭11個、消防快速接頭16個
    、消防轉接環10個，及剪刀1支。
二、案經臺北市政府警察局中山分局移送臺灣臺北地方法院檢察
    署檢察官偵查起訴。嗣於本院審理中，陳宗興就被訴事實為
    有罪之陳述，經本院裁定改行簡式審判程序。
    理  由
壹、程序方面：
    本件被告陳宗興所犯係死刑、無期徒刑、最輕本刑為3 年以
    上有期徒刑以外之罪，其於本院審理時，就前揭被訴事實為
    有罪之陳述，經法官告知簡式審判程序之旨，並聽取其與公
    訴人之意見後，本院認無不得或不宜改依簡式審判程序進行
    之處，爰依刑事訴訟法第273條之1 第1項之規定，裁定本件
    行簡式審判程序，是本件之證據調查，依刑事訴訟法第273
    條之2規定，不受同法第159條第1項、第161條之2、第161條
    之3、第163條之1及第164條至第170 條規定之限制，先予敘
    明。
貳、實體方面：
一、上揭犯罪事實，業據被告迭於警詢、偵訊及本院訊問與審理
    時坦承不諱（參臺灣臺北地方法院檢察署99年度偵字第2081
    6 號卷《下稱偵查卷》第11頁至第13頁、第39頁，本院99年
    度聲羈字第589號卷第6頁至第7頁，本院100年度易字第124
    號卷《下稱本院卷》第13頁反面），核與證人即興安華城社
    區總幹事陳政宗於警詢中之證述相符（詳偵查卷第8 頁至第
    10頁），且有臺北市政府警察局中山分局自願搜索同意書、
    搜索扣押筆錄、扣押物品目錄表、臺北市政府警察局物品發
    還領據、照片及監視器翻拍畫面在卷足佐（見偵查卷第16頁
    至第26頁），是被告上開任意性自白核與事實相符，應堪採
    信。本案事證明確，被告犯行堪以認定，應予依法論科。
二、按刑法第321 條第1項第3款之攜帶兇器竊盜罪，係以行為人
    攜帶兇器竊盜為其加重條件，此所謂兇器，其種類並無限制
    ，凡客觀上足對人之生命、身體、安全構成威脅，具有危險
    性之兇器均屬之，且祇須行竊時攜帶此種具有危險性之兇器
    為已足，並不以攜帶之初有行兇之意圖為必要；亦即行為人
    攜帶兇器有行兇之可能，客觀上具有危險性，即為已足，至
    其主觀上有無持以行兇或反抗之意思，尚非所問（最高法院
    79年台上第5253號判例、最高法院74年度第3 次刑事庭會議
    決議意旨參照）。又刑法第189 條之1第1項所規定之「其他
    相類之場所內關於保護生命之設備」，乃指與礦坑、工廠相
    類似而供多數人集合從事一定勞動之場所而言，而非指可供
    公眾利用之其他任何場所均可包括在內（最高法院90年台上
    字第1574號判決意旨參照）。是行為人如損壞礦場、工廠或
    其他相類之場所以外之公共場所內關於保護生命之設備或致
    令不堪用，致生危險於他人之身體健康者，自應構成刑法第
    189條之1第2項、第1項之致令公共場所設備不堪用，致他人
    身體健康危險罪。查本件被告損壞消防水箱內之消防水管所
    使用之剪刀1 支，客觀上足對人之生命、身體、安全構成威
    脅，具有危險性，當屬兇器無訛；而被告損壞消防水箱內之
    消防水管後竊取社區大樓消防設備，倘有火災發生，將致生
    危險於大樓住戶之身體健康。故核被告所為，係犯刑法第18
    9條之1第2項、第1項之損壞公共場所內關於保護生命之設備
    ，致他人身體健康危險罪及同法第321 條第1項第3款之攜帶
    凶器竊盜罪。公訴人雖漏未引用刑法第189 條之1第2項之條
    文，惟起訴書犯罪事實欄既已就此部分之事實記載明確，本
    院自應加以裁判，附此敘明。被告以一行為觸犯上開2 罪名
    ，為想像競合犯，應從一重之攜帶凶器竊盜罪處斷。爰審酌
    被告前已有2 次竊盜犯行經判刑確定之紀錄，素行不佳，有
    上開前案紀錄表在卷可證（見本院卷第3頁至第6頁），竟仍
    不知悛悔，再攜帶剪刀之凶器竊取「興安華城社區」內之消
    防設備以變賣牟利，危害社區住戶身體健康甚鉅，該等行為
    自應予以嚴懲，惟念其犯後始終坦承犯罪，非無悔意，且所
    竊取之物品業經「興安華城社區」總幹事陳政宗領回，有臺
    北市政府警察局物品發還領據在卷為憑（見偵查卷第22頁）
    ，暨衡諸其犯罪動機、情節、素行、生活狀況、智識程度等
    一切情狀，量處如主文所示之刑，以資懲儆。公訴人雖以被
    告現至少有3 件竊盜案於偵查、審理中，及其所竊取者為社
    區消防設備等為由，具體求刑有期徒刑1 年以上之刑，惟本
    院斟酌上開一切情狀，認被告本件犯行以量處如主文所示之
    刑為適當，公訴人之求刑，核屬過重，併此敘明。至被告行
    竊時所使用之工具剪刀1 支，為被告所有並供其本案犯罪所
    用之物，業據被告於警詢中供承在卷（見偵查卷第12頁），
    爰依刑法第38條第1項第2款規定，併予宣告沒收。末按毀損
    供消防使用之蓄、供水設備或消防、救護設備者，消防法第
    34條雖設有刑罰之明文，惟旨揭所定「供消防使用之蓄、供
    水設備或消防、救護設備」，乃指消防機關從事消防救災之
    主要設施裝備，範圍包括消防法第4條所定之直轄市、縣（
    市）消防車輛及裝備、第17條所定之消防栓、第24條所定之
    救護車輛及裝備或其他供消防使用之專用水源及設備均屬之
    ，此與消防法第6 條規定有關設置於建築物內之消防安全設
    備有別。是以，如有人為破壞建築物內依法設置之消防安全
    設備，尚非屬消防法第34條規定之適用範疇。此業經內政部
    96年4月9日以內授消字0960823164號函解釋在案。準此，本
    件被告雖毀損公寓大廈內之消防設備，然因此非消防法第34
    條處罰之範疇，自無從依該條之罪責相繩，附此敘明。
據上論斷，應依刑事訴訟法第284條之1、第273條之1第1項、第2
99條第1項前段，刑法第189條之1第2項、第1項、第321條第1 項
第3款、第55條、第38條第1項第2款，刑法施行法第1條之1 ，判
決如主文。
本案經檢察官楊婉鈺到庭執行職務。
中    華    民    國   100    年    1     月    24    日
                        刑事第十庭法  官  周玉琦
以上正本證明與原本無異。
如不服本判決，應於判決送達後10日內，向本院提出上訴狀。
中    華    民    國   100    年    1     月    24    日
                                  書記官  謝貽婷
附錄本案所犯法條全文：
中華民國刑法第189條之1
（危害公共場所內保護生命設備之處罰）
損壞礦場、工廠或其他相類之場所內關於保護生命之設備或致令
不堪用，致生危險於他人之身體健康者，處 1 年以下有期徒刑
、拘役或 3 千元以下罰金。
損壞前項以外之公共場所內關於保護生命之設備或致令不堪用，
致生危險於他人之身體健康者，亦同。
中華民國刑法第321條
（加重竊盜罪）
犯竊盜罪而有左列情形之一者，處 6 月以上、 5 年以下有期徒
刑：
一、於夜間侵入住宅或有人居住之建築物、船艦或隱匿其內而犯
    之者。
二、毀越門扇、牆垣或其他安全設備而犯之者。
三、攜帶兇器而犯之者。
四、結夥三人以上而犯之者。
五、乘火災、水災或其他災害之際而犯之者。
六、在車站或埠頭而犯之者。
前項之未遂犯罰之。